臺灣桃園地方法院刑事判決　　　　　　　100年度訴字第445號
公　訴　人　臺灣桃園地方法院檢察署檢察官
被　　　告　陳心慧
指定辯護人　林清漢律師
上列被告因違反毒品危害防制條例等案件，經檢察官提起公訴（
99年度偵字第27423 號），本院判決如下：
    主  文
陳心慧共同運輸第三級毒品，處有期徒刑年，扣案如附表一所
示之物均沒收。
    事  實
一、陳心慧明知愷他命係毒品危害防制條例第2 條第2 項第3 款
    所管制之第三級毒品，不得製造、運輸、販賣或轉讓，且為
    行政院依懲治走私條例第2 條第3 項授權公告「管制物品項
    目及其數額」所列甲項第4 款之管制進出口物品，不得私運
    進口，竟於民國99年10月初某日，與友人即真實姓名年籍不
    詳、綽號「梅姊」之成年女子共同謀議走私違禁物品，由「
    梅姊」自大陸地區，將違禁物品藏放在貨物包裹，以航空快
    遞貨運經香港運送來臺之方式私運進口，且以陳心慧位於臺
    中市○○區○○路1 段388 號5 樓之1 之居所為包裹送達地
    ，以陳心慧持用之0000000000號行動電話門號為聯繫號碼，
    待陳心慧偽簽送貨單上所載之收件人姓名領取包裹，再交予
    「梅姊」指定之前來收貨之人，即可獲得新臺幣（下同） 1
    萬元報酬。陳心慧雖可預見「梅姊」委其冒名代領之貨物包
    裹內藏放之物品應包含第三級毒品等非法之違禁物品，詎因
    貪圖上開報酬，竟基於縱代為領取運輸之物品屬毒品危害防
    制條例第2 條第2 項第3 款所管制之第三級毒品愷他命，亦
    不違背其本意之不確定故意，允諾以其上址居所代收貨物包
    裹。謀議既定，「梅姊」乃於99年10月26日，在大陸地區某
    不詳地點，將管制之第三級毒品愷他命分裝為13包（驗前總
    毛重1987.2公克，淨重1961.96 公克，經取樣4.84公克鑑定
    用罄，驗餘淨重1957.12 公克，純度為85.2％，純質淨重達
    1671.5899 公克），分置於塑膠包裝袋內並夾藏在大型擴音
    器中，佯稱為「音箱」名義，透過不知情之長宇物流速遞有
    限公司將貨物運交予不知情之合田報關行，報運進口音箱包
    裹（收件人：邱世文，收件地址：臺中縣潭子鄉○○路○ 段
    388 號5 樓之1 室，聯絡電話：0000000000，提單主號：00
    0-00000000號，分號：000000000000號），再將上開包裹交
    予不知情之航空公司以LD-0680 號班機經香港運送來臺，「
    梅姊」並發送手機簡訊予陳心慧，告以近日包裹即將抵臺，
    矚其勿外出留在家中領取包裹，且於領取包裹時在收件人欄
    偽簽「邱世文」之署名。嗣於99年10月27日凌晨3 時許，上
    開藏有第三級毒品之包裹，經LD-0680 號班機運抵桃園國際
    機場貨運站長榮倉儲快遞貨物進口專區內通關時，為內政部
    警政署航空警察局安全檢查隊人員以Ｘ光儀器執行注檢時發
    覺有異，進而會同財政部臺北關稅局人員拆封查驗，當場在
    其中大型擴音器內發現藏有疑似毒品之白色結晶共13包，經
    以毒品試劑初步檢驗及交通部民用航空局航空醫務中心檢驗
    結果，確認為第三級毒品愷他命無誤。內政部警政署航空警
    察局為查緝上開毒品來源，乃與該貨物依原運送流程派送之
    耀祥快遞股份有限公司取得聯繫，由警員喬裝快遞公司送貨
    人員，於99年10月27日下午2 時14分許，將上開夾藏第三級
    毒品愷他命之包裹運抵臺中市○○區○○路1 段388 號5 樓
    之1 ，並撥打送貨單所載之0000000000號行動電話門號通知
    收件人領貨，嗣陳心慧接獲電話到場後，明知其並非「邱世
    文」，為達領取走私包裹之目的，竟基於行使偽造私文書之
    犯意，於長宇物流速遞有限公司貨物簽收單影本上偽簽「邱
    世文」之署名1 枚，用以表示上開物品係由「邱世文」所領
    取，並將該簽收單影本交還喬裝快遞人員之警員而行使之，
    足以生損害於「邱世文」及快遞公司對於貨物運送管理之正
    確性，後陳心慧搬起包裹轉身準備進入住處大樓時，為警員
    當場逮捕，並扣得陳心慧所有之行動電話1 具（含00000000
    00號行動電話門號晶片卡1 張）、筆記本2 本，始查悉上情
    。
二、案經內政部警政署航空警察局移送臺灣桃園地方法院檢察署
    檢察官偵查起訴。
    理  由
壹、證據能力部分：
    按被告以外之人於審判外之陳述，雖不符刑事訴訟法第 159
    條之1 至第159 條之4 之規定，而經當事人於審判程序同意
    作為證據，法院審酌該言詞陳述或書面陳述作成時之情況，
    認為適當者，亦得為證據。當事人、代理人或辯護人於法院
    調查證據時，知有刑事訴訟法第159 條第1 項不得為證據之
    情形，而未於言詞辯論終結前聲明異議者，視為有前項之同
    意，刑事訴訟法第159 條之5 定有明文。查本判決所引用以
    下審判外作成之相關供述證據，公訴人、被告及辯護人於本
    院準備程序、審判期日均表示無意見而不予爭執，亦未於言
    詞辯論終結前聲明異議，本院審酌上開證據資料製作時之情
    況，尚無違法取得及證明力明顯過低之瑕疵，認以之作為證
    據應屬適當，而其餘所依憑判斷之非供述證據，本院亦查無
    有何違反法定程序取得之情形，且上開各該證據均經本院於
    審判期日依法進行證據之調查、辯論，被告於訴訟上之防禦
    權，已受保障，故上開證據資料均有證據能力。
貳、實體部分：
一、上揭犯罪事實業據被告陳心慧於本院審理時坦承不諱（見本
    院卷第36頁、第37頁背面），核與證人黎育成即快遞公司職
    員於警詢證述上開夾藏愷他命包裹之托運、查獲情形（見偵
    查卷第25至26頁），以及證人林貴州即本案查獲警員到庭證
    稱：其喬裝快遞公司送貨人員將上開夾藏第三級毒品包裹運
    送至被告住所，由被告在送貨單影本上偽簽「邱世文」署名
    後始將之逮捕等情（見本院卷第47至48頁）相符，此外，復
    有進口快遞貨物簡易申報單、長宇物流速遞有限公司貨物簽
    收單影本、航空警察局安全檢查隊查獲涉嫌毒品危害防制條
    例毒品初步鑑驗報告單、航空警察局安全檢查隊Ｘ光檢查儀
    注檢貨物報告表、財政部臺北關稅局99年10月27日北遞移字
    第0990100222號函、臺北關稅局扣押貨物收據及搜索筆錄、
    查獲現場蒐證照片28張、被告書寫其等待包裹抵臺焦慮心情
    之札記4 紙、本案警員偵查報告暨職務報告，以及被告持用
    之0000000000號行動電話門號與「梅姊」持用之 000000000
    00號、00000000000 號行動電話門號聯絡之簡訊照片3 張等
    證附卷可稽（見偵查卷第8 頁、第17至18頁、第24頁、第28
    至30頁、第32至38頁、第40至46頁）。而查獲之白色結晶13
    包（驗前總毛重1987.2公克，淨重1961.96 公克，取樣4.84
    公克鑑定用罄，驗餘淨重1957.12 公克，純度為85.2％，純
    質淨重1671.5899 公克）經送鑑結果確含第三級毒品愷他命
    成分，此亦有交通部民用航空局航空醫務中心航藥鑑字第09
    97058Q號毒品鑑定書在卷足憑（見偵查卷第86頁），足認被
    告之任意性自白與事實相符，堪以採信。
二、至於被告辯護人雖辯稱：被告固知悉其代為領取之包裹可能
    為毒品，然對於包裹內夾藏之物品是否為第三級毒品愷他命
    並不知情，依所知輕於所犯，從其所知之法理，應論以運輸
    第四級毒品罪云云，惟查：
(1)、被告代領上開包裹，將可獲得「梅姊」所給予之1 萬元報酬
    ，迭經其於警詢、偵訊及本院準備程序訊問時供承一致（見
    偵查卷第6 頁、第90至91頁，本院卷第19頁），被告僅以領
    取包裹之簡易行為，即可輕易獲取高達1 萬元之顯不相當報
    酬，足見被告對於其所代領者係價值不菲且風險極高之非法
    物品，自係知之甚明。而被告為領取上開包裹，更偽簽收件
    人「邱世文」之姓名，徒增偽造文書之刑事追訴，益徵被告
    應知悉所領取之包裹係非法違禁物品，且為躲避查緝，而偽
    簽收件人之姓名無訛。衡諸常情，託運人利用快遞、貨運業
    者運輸包裹，首重收件人能迅速、確實收受包裹，故託運人
    多以送貨單上記載之收件人為真正之收件人，苟無特殊事由
    ，實無記載非真正收件人之送達資料之理。本件「梅姊」以
    如此掩飾、迂迴之方式運送包裹予被告收受，且被告亦明知
    本件簽收單上所載之收受人並不實在，於取貨時又偽簽他人
    署名予以領取，凡此手段，均係因包裹內所夾藏者係違禁物
    毒品，為規避查緝所為之設計，灼然明甚。參以被告前因非
    法施用化學合成麻醉藥品安非他命、轉讓禁藥等案件，經臺
    灣雲林地方法院以84年度訴字第387 號判決各判處有期徒刑
    5 月、4 月，應執行有期徒刑8 月，緩刑3 年確定；復因非
    法施用化學合成麻醉藥品安非他命案件，經臺灣嘉義地方法
    院以85年度易字第821 號判決判處有期徒刑6 月確定，嗣前
    開緩刑之宣告經撤銷確定，上開2 罪刑接續執行，於86年 6
    月16日入監執行，於87年8 月20日假釋出監並付保護管束，
    後於87年12月25日保護管束期滿；又因施用毒品案件，經臺
    灣嘉義地方法院裁定觀察、勒戒後，認有繼續施用毒品之傾
    向，繼經同法院裁定令入戒治處所施以強制戒治，於91年 5
    月16日執行完畢出所，該案嗣經臺灣嘉義地方法院檢察署檢
    察官以91年度戒毒偵字第516 號為不起訴處分確定，此有臺
    灣高等法院被告前案紀錄表在卷可按，復經被告於警詢中坦
    認：「梅姊」曾因犯毒品案件與其一同在嘉義看守所勒戒，
    其聽聞「梅姊」遭通緝逃亡到大陸等語屬實（見偵查卷第 5
    至6 頁），顯見被告對於毒品之種類、性質有相當程度之瞭
    解與敏感度，而被告與「梅姊」前既曾因施用毒品案件一同
    在法務部矯正署嘉義看守所附設勒戒所執行觀察、勒戒，則
    被告對於「梅姊」運輸入境臺灣，矚其代為領取之包裹內之
    物品可能為第三級毒品愷他命一情，自應有所預見，要屬無
    疑。
(2)、按行為人對於構成犯罪之事實，預見其發生而其發生並不違
    背其本意者，以故意論，刑法第13條第2 項定有明文。被告
    於冒名代領包裹時，既已預見即將觸法，乃為貪圖上開報酬
    ，猶執意受託領取包裹貨物，欲交付予「梅姊」指定之人，
    堪認其對包裹內藏放之物品縱屬我國毒品危害防制條例所列
    之第三級毒品愷他命，及屬我國懲治走私條例規定禁止私運
    進口之管制物品，亦在所不惜，自不違背其本意，其具有運
    輸、私運第三級毒品愷他命之不確定故意，允無疑義。末查
    法院固應依據「所知輕於所犯，從其所知」之法理論斷被告
    之犯行，惟所謂「所知」，仍應在客觀上有相當之證據，足
    以證明其「所知」係運輸某物，因被騙或錯誤或其他因素，
    導致運輸者非其預料而涉犯較重罪之物，始能有上開法則之
    適用，被告主觀上既已預見「梅姊」自大陸地區運輸回國由
    其代領之物品可能為第三級毒品，猶執意為之，自具有運輸
    第三級毒品之不確定故意甚明。被告辯護人辯稱本案應論以
    運輸第四級毒品罪云云，自不足取。
(3)、再按刑法上之共同正犯，係行為人相互利用其他正犯之犯罪
    行為，以達自己犯罪之目的，共同正犯間，非僅就自己實行
    之行為負其責任，對其他共同正犯所實行之行為，在犯意聯
    絡範圍內，亦應同負其責任（最高法院97年度台上字第2020
    號判決意旨參照）。另按運輸毒品罪之成立，並非以所運輸
    之毒品已運抵目的地為要件；區別既遂、未遂之依據，以已
    否起運離開現場為準，如已起運離開現場，其運輸行為即已
    完成，不以達到目的地為既遂之條件（最高法院98年度台上
    字第3836號判決意旨參照）。復按運輸之行為概念，乃指自
    一地運送至他地而言，自國外運至國內，固屬之，於國內之
    甲地運至乙地，祇要在其犯罪計畫之內，同屬之，故於走私
    入境之情形，所謂之運輸行為，當自外國之某處起運，包含
    中間之出、入境（海關），迄至國內最後之收貨完成止，皆
    涵括在內，不能割裂認為國內接貨階段，屬犯罪已經完成之
    事後幫助作為（最高法院98年度台上字第4598號判決意旨參
    照）。本件被告具有運輸、私運第三級毒品愷他命之不確定
    故意，與「梅姊」間互有犯意聯絡，而被告所負責之代收貨
    物部分，仍屬整體運輸行為之一部，依上開說明，被告自應
    負本件全部犯行之共同正犯責任。
三、綜上所述，本件事證已臻明確，被告上開私運、運輸第三級
    毒品愷他命，及行使偽造私文書之犯行，均堪認定，應予依
    法論科。
四、按愷他命屬毒品危害防制條例第2 條第2 項第3 款所定之第
    三級毒品，亦為行政院依懲治走私條例授權公告之「管制物
    品項目及其數額」所列甲項第4 款管制進出口物品。次按自
    大陸地區私運物品進入臺灣地區，以私運物品進口論，適用
    懲治走私條例規定處斷，此觀該條例第12條之規定自明。是
    核被告所為，係犯毒品危害防制條例第4 條第3 項之運輸第
    三級毒品罪、懲治走私條例12條、第2 條第1 項之自大陸地
    區私運管制物品進口罪，及刑法第216 條、第210 條之行使
    偽造私文書罪。起訴書雖漏未論列刑法第216 條、第210 條
    之法條，然檢察官於起訴犯罪事實既已論及此部分犯行，應
    認此部分業經起訴，本院自應予以審理。被告運輸第三級毒
    品愷他命前，其持有第三級毒品愷他命純質淨重達20公克以
    上之低度行為，應為運輸之高度行為所吸收；其偽簽「邱世
    文」署名之行為乃偽造私文書之部分行為；其偽造私文書後
    復持以行使，偽造私文書之低度行為，為行使之高度行為所
    吸收，均不另論罪。又被告與「梅姊」兩人間，就運輸、私
    運第三級毒品愷他命入境我國及行使偽造私文書犯行有犯意
    聯絡及行為分擔，應論以共同正犯。另「梅姊」與被告共同
    利用不知情之長宇物流速遞有限公司人員、合田報關行業者
    、航空業者，遂行本案運輸第三級毒品犯行及自大陸地區私
    運管制物品進口犯行，為間接正犯。被告以一運輸行為，同
    時觸犯毒品危害防制條例第4 條第3 項之運輸第三級毒品罪
    、懲治走私條例第12條、第2 條第1 項之準私運管制物品進
    口罪，及刑法第216 條、第210 條之行使偽造私文書罪，係
    以一行為觸犯數罪名，為想像競合犯，應依刑法第55條規定
    從一重之運輸第三級毒品罪處斷。再被告於偵查及審判中均
    自白上揭運輸第三級毒品犯行（見偵查卷第91頁，本院卷第
    36頁、第37頁背面），應依毒品危害防制條例第17條第2 項
    規定減輕其刑。爰審酌被告所接運入臺之第三級毒品愷他命
    共13包，淨重高達1961.96 公克（經取樣4.84公克鑑定用罄
    ，驗餘淨重1957.12 公克，純度為85.2％，純質淨重1671.5
    899 公克），數量非微，倘流入市面，將加速毒品之泛濫，
    對社會治安及國人健康所生危害至鉅，竟僅為圖不法報酬而
    無視此危害及危險性，所為殊值非難，惟念其是迫於經濟壓
    力犯罪，且分擔實施犯罪之行為是在臺接運毒品，參與之犯
    罪情節較輕，究非貪於逸樂專以運輸毒品牟利者可比，尚非
    至惡之徒，且其於本案尚未獲取犯罪所得不法利益，私運之
    第三級毒品因及時查獲幸未造成重大危害，併審酌其犯罪之
    動機、目的、手段、生活狀況、智識程度、素行及犯後坦認
    犯行，尚具悔悟之意等一切情狀，量處如主文所示之刑。
五、沒收部分：
(一)、按毒品危害防制條例第2 條第2 項規定，毒品依其成癮性、
    濫用性及對社會危害性分為四級，並就製造、運輸、販賣、
    意圖販賣而持有、以非法方法使人施用、引誘他人施用及轉
    讓等不同品項毒品之行為，分別定其處罰。至施用或持有第
    三、四級毒品，因其可罰性較低，故除持有達一定數量外，
    乃予除罪化，僅就施用及持有第一、二級毒品科以刑罰。惟
    鑑於第三、四級毒品均係管制藥品，特於同條例第11條之 1
    明定無正當理由，不得擅自持有；第18條第1 項後段復規定
    查獲之第三、四級毒品，無正當理由而擅自持有者，沒入銷
    燬之。從而，依同條例第18條第1 項後段應沒入銷燬之毒品
    ，專指查獲之施用、持有第三、四級毒品而言；倘係查獲之
    製造、運輸、販賣、意圖販賣而持有、以非法方法使人施用
    、引誘他人施用或轉讓之第三、四級毒品，既屬同條例相關
    法條明文規定處罰之犯罪行為，即非該條項應沒入銷燬之範
    圍。又同條例第19條第1 項所定「供犯罪所用或因犯罪所得
    之物」，係指犯第4 條至第9 條、第12條、第13條或第14條
    第1 項、第2 項之罪所用或所得之物，不包括毒品本身在內
    ，自不得為第三、四級毒品之沒收依據。同條例對於查獲之
    製造、運輸、販賣、意圖販賣而持有、以非法方法使人施用
    、引誘他人施用及轉讓第三、四級毒品之沒收，並無特別規
    定，如其行為已構成犯罪，則該毒品即屬不受法律保護之違
    禁物，應回歸刑法之適用（最高法院95年度台上字第911 號
    判決意旨參照）。是扣案如附表一編號1 所示之第三級毒品
    愷他命，係屬違禁物，應依刑法第38條第1 項第1 款規定宣
    告沒收，至於鑑驗中所滅失之毒品，既已滅失，爰不再諭知
    沒收。另盛裝上開第三級毒品愷他命之塑膠袋，雖經鑑定機
    關分別鑑秤其重量，然附表一編號1 所示之愷他命係白色晶
    體，縱將之自前開包裝袋中倒出，仍難免有含第三級毒品愷
    他命之晶體或粉末殘留而無法完全與之析離，應整體視為第
    三級毒品，屬違禁物，亦應依刑法第38條第1 項第1 款規定
    予以宣告沒收。
(二)、扣案如附表一編號2 、4 所示用以夾藏毒品之大型擴音器 1
    個、紙箱1 個，係用以包裝、運輸毒品所用，另扣案如附表
    一編號3 所示之小型擴音器2 個，其內雖無夾藏第三級毒品
    愷他命，此有查獲現場蒐證照片8 張附卷可憑（見偵查卷第
    41至42頁），然其目的係在掩飾大型擴音器內夾藏之毒品，
    均為共犯「梅姊」所有供本件運毒犯罪所用之物；另扣案如
    附表一編號5 所示之行動電話1 具（內含0000000000號行動
    電話門號晶片卡1 張），係被告所有供其收取毒品包裹聯繫
    所用之物，屬被告所有供本件運毒犯罪所用之物，均應依毒
    品危害防制條例第19條第1 項之規定宣告沒收。
(三)、又扣案如附表一編號6 所示之長宇物流速遞有限公司貨物簽
    收單影本上偽造之「邱世文」署名1 枚，應依刑法第219 條
    規定宣告沒收。
(四)、至於扣案如附表二編號1 所示之筆記本2 本，乃被告書寫其
    心情寫照之札記，經核與本件運輸毒品犯行間尚無直接關聯
    ，亦難認係供本件運輸毒品犯行所用之物，爰不予宣告沒收
    。
(五)、再所稱因犯罪所得之物，自以實際所得者為限，苟無所得或
    尚未取得者，自無從為沒收追繳之諭知（最高法院89年度台
    上字第3434號判決意旨參照）。查被告此次運輸毒品之報酬
    1 萬元尚未實際取得，業據其於警詢、偵訊中供述明確（見
    偵查卷第6 頁、第49頁），是本院自不得就此為沒收之諭知
    ，併此敘明。
據上論斷，應依刑事訴訟法第299 條第1 項前段，毒品危害防制
條例第4 條第3 項、第17條第2 項、第19條第1 項，懲治走私條
例第12條、第2 條第1 項、第11條，刑法第11條前段、第28條、
第216 條、第210 條、第55條、第38條第1 項第1 款、第219 條
，判決如主文。
本案經檢察官張聰耀到庭執行職務。
中    華    民    國   100    年    8     月    31    日
                  刑事第五庭  審判長法  官  潘政宏
                                    法  官  張詠惠
                                    法  官  劉淑玲
以上正本證明與原本無異。
如不服本判決應於收受判決後10日內向本院提出上訴書狀，並應
敘述具體理由。其未敘述上訴理由者，應於上訴期間屆滿後20日
內向本院補提理由書（均須按他造當事人之人數附繕本) 「切勿
逕送上級法院」。
                                    書記官  許婉茹
中    華    民    國   100    年    8     月    31    日
附表一：
┌──┬────────────┬───┬─────────────┐
│編號│物品名稱                │數量  │備註                      │
├──┼────────────┼───┼─────────────┤
│1   │第三級毒品愷他命        │13包  │驗前總毛重1987.2公克，淨重│
│    │                        │      │1961.96 公克，取樣4.84公克│
│    │                        │      │鑑定用罄，驗餘淨重 1957.12│
│    │                        │      │公克，純度為85.2％，純質淨│
│    │                        │      │重1671.5899 公克。        │
├──┼────────────┼───┼─────────────┤
│2   │大型擴音器              │1 個  │                          │
├──┼────────────┼───┼─────────────┤
│3   │小型擴音器              │2 個  │                          │
├──┼────────────┼───┼─────────────┤
│4   │紙箱                    │1 個  │                          │
├──┼────────────┼───┼─────────────┤
│5   │行動電話（含0000000000號│1 具  │                          │
│    │行動電話門號晶片卡1 張）│      │                          │
├──┼────────────┼───┼─────────────┤
│6   │長宇物流速遞有限公司貨物│1 枚  │                          │
│    │簽收單影本上偽造之「邱世│      │                          │
│    │文」署名                │      │                          │
└──┴────────────┴───┴─────────────┘
附表二：
┌──┬────────────┬───┐
│編號│物品名稱                │數量  │
│    │                        │      │
├──┼────────────┼───┤
│1   │筆記本                  │2 本  │
└──┴────────────┴───┘
附錄本案論罪科刑依據之法條：
毒品危害防制條例第4 條
製造、運輸、販賣第一級毒品者，處死刑或無期徒刑；處無期徒
刑者，得併科新臺幣2 千萬元以下罰金。
製造、運輸、販賣第二級毒品者，處無期徒刑或7 年以上有期徒
刑，得併科新臺幣1 千萬元以下罰金。
製造、運輸、販賣第三級毒品者，處5 年以上有期徒刑，得併科
新臺幣7 百萬元以下罰金。
製造、運輸、販賣第四級毒品者，處3 年以上10年以下有期徒刑
，得併科新臺幣3 百萬元以下罰金。
製造、運輸、販賣專供製造或施用毒品之器具者，處1 年以上 7
年以下有期徒刑，得併科新臺幣1 百萬元以下罰金。
前五項之未遂犯罰之。
懲治走私條例第12條
自大陸地區私運物品進入臺灣地區，或自臺灣地區私運物品前往
大陸地區者，以私運物品進口、出口論，適用本條例規定處斷。
懲治走私條例第2 條
私運管制物品進口、出口逾公告數額者，處7 年以下有期徒刑，
得併科新臺幣3 百萬元以下罰金。
前項之未遂犯罰之。
第一項所稱管制物品及其數額，由行政院公告之。
中華民國刑法第216 條
行使第210 條至第215 條之文書者，依偽造、變造文書或登載不
實事項或使登載不實事項之規定處斷。
中華民國刑法第210 條
偽造、變造私文書，足以生損害於公眾或他人者，處五年以下有
期徒刑。